臺灣新北地方法院刑事判決　　　　　　　110年度易字第695號
公　訴　人　臺灣新北地方檢察署檢察官
被　　　告　高佳暐


上列被告因竊盜案件，經檢察官提起公訴（109年度偵字第45198
號），本院判決如下：
    主  文
高佳暐共同犯竊盜罪，累犯，處有期徒刑柒月。未扣案之犯罪所
得包包壹個（內有現金新臺幣伍仟元）及平板壹台（廠牌：聯強
）均沒收，於全部或一部不能沒收或不宜執行沒收時，追徵其價
額。
    事  實
一、高佳暐與真實姓名、年籍均不詳之成年男子共同意圖為自己
    不法之所有，基於竊盜之犯意聯絡，於民國109 年9 月22日
    8 時25分許，由高佳暐騎乘車牌號碼000-000 號普通重型機
    車搭載該名成年男子至新北市○○區○○街48巷內，並下車
    徒步走至新北市○○區○○街之○○市場內物色行竊之標的
    物，嗣高佳暐見陳智偉所有放置在新北市○○區○○街00號
    「○○○鴨肉麵店」桌上之包包1 個（內有現金新臺幣﹝下
    同﹞5,000 元）、平板1 臺（廠牌：聯強）無人看管，遂於
    同日8 時51分許，徒手竊取上開包包1 個、平板1 臺後即逃
    離現場，並由該名成年男子騎乘前揭機車在新北市新莊區自
    強街及自立街口接應並搭載高佳暐離去。嗣陳智偉發現物品
    遭竊而報警處理，始循線查悉上情。
二、案經陳智偉訴由新北市政府警察局新莊分局報告臺灣新北地
    方檢察署檢察官偵查起訴。
    理  由
壹、程序方面
    按被告以外之人於審判外之言詞或書面陳述，除法律有規定
    者外，不得作為證據，刑事訴訟法第159條第1項固定有明文
    。惟被告以外之人於審判外之陳述，雖不符前4 條之規定，
    而經當事人於審判程序同意作為證據，法院審酌該言詞陳述
    或書面陳述作成時之情況，認為適當者，亦得為證據；當事
    人、代理人或辯護人於法院調查證據時，知有第159 條第1
    項不得為證據之情形，而未於言詞辯論終結前聲明異議者，
    視為有前項之同意，同法第159 條之5 亦有規定。本案下述
    所引被告高佳暐以外之人於審判外之陳述，經本院提示各該
    審判外陳述之內容並告以要旨，檢察官及被告於本院言詞辯
    論終結前均未爭執證據能力，復經本院審酌該等供述證據作
    成之客觀情狀，並無證明力明顯過低或係違法取得之情形，
    且為證明本案犯罪事實所必要，認為以之作為證據應屬適當
    ，均應有證據能力。另本院後述所引用之其餘非供述證據，
    經本院依法當庭提示令被告辨認或告以要旨並依法調查外，
    復無證據足證係公務員違背法定程序所取得，又為證明本案
    犯罪事實所必要，亦均得作為本案證據。
貳、實體方面
一、認定犯罪事實所憑之證據及理由
    訊據被告固坦承其有騎乘上開機車至新北市○○區○○市場
    附近等事實，惟矢口否認有何竊盜之犯行，辯稱：我沒有拿
    告訴人的包包及平板，監視器影像畫面不是我本人云云。經
    查：
  ㈠告訴人所有放置在前開麵店桌上之包包1 個、平板1 臺確有
    遭竊嫌於前揭時間徒手竊取並於得手後旋即離去，嗣告訴人
    發現物品遭竊而報警處理等情，此為被告所不爭執（見本院
    易字卷第88頁），核與告訴人於警詢中之指述情節相合（見
    偵字卷第11至13頁），並有監視器翻拍畫面6 張（見偵字卷
    第21至22、51至53頁）及本院於110 年11月16日當庭勘驗監
    視器畫面之勘驗結果及監視器畫面截圖6 張（見本院易字卷
    第104 至105 、211 至213 頁）在卷可稽。
  ㈡又本案竊嫌係於109 年9 月22日8 時25分許，身穿黑色短上
    衣、黑色短褲及黑鞋騎乘車牌號碼000-000 號普通重型機車
    並搭載衣著深色外套、牛仔長褲及黑鞋（鞋底邊線為白色線
    條）之成年男子，行經新北市○○區○○街及○○街口後，
    沿○○街行駛並於8 時26分許左轉進入新北市○○區○○街
    48巷後下車，復徒步行走於新北市○○區○○街48巷內並右
    轉進自強街（即○○○○市場）內，沿○○街行走並左右張
    望，於8 時35分許走至○○街與○○街口又左轉進入○○街
    ，再於8 時50分許走至告訴人經營之前揭麵店後，先站在麵
    店旁之馬路來回走動、左右張望，並不時轉頭朝麵店看，旋
    即快速走向麵店，側身走進麵店竊盜後即快速逃離現場，復
    走回新北市○○區○○路與○○街口，由原先乘坐於前開機
    車後座之不詳男子騎乘該機車搭載竊嫌離去等情，有新北市
    政府警察局新莊分局110 年10月12日新北警莊刑字第110404
    7368號函暨所附之標記監視器影像拍攝地點、角度之Google
    地圖及監視錄影畫面翻拍照片（見本院易字卷第57至79頁）
    、Google地圖網路列印資料（見本院易字卷第97頁）及本院
    前揭勘驗結果暨監視器畫面截圖6 張（卷頁同前）存卷可查
    ，而被告亦坦認監視器畫面翻拍照片攝得之人為其本人一情
    ，亦經被告於本院準備程序時自承在卷（見本院審易字卷第
    58頁），足認本案竊嫌應為被告無疑。
  ㈢被告雖以前詞置辯。然查，被告於本院準備程序時已明確供
    承：當天我有路過現場，那天有騎車牌號碼000-000 號機車
    ，該機車均是我本人在使用等語（見偵字卷第7 頁、本院易
    字卷第86頁、審易字卷第58頁），並有車輛詳細資料報表1
    份存卷足按（見偵字卷第27頁），顯見車牌號碼000-000 號
    機車為被告所有並使用，被告於案發當日有騎乘該機車至現
    場等情。而案發當日騎乘車牌號碼000-000 號普通重型機車
    行經新北市○○區○○街及○○街口後，沿○○街行駛並左
    轉進入新北市○○區○○街48巷，而於巷內步行、左右張望
    之人之衣著，核與下手行竊之竊嫌所穿著相仿（均為黑色短
    上衣、黑色短褲及黑鞋）乙情，有前揭監視錄影畫面翻拍照
    片及本院前揭勘驗結果可查，且被告亦自承該監視器影像攝
    得之竊嫌為其本人，有如前述，足證本案係被告於案發當日
    騎乘其所有之前揭機車至新北市○○區○○街48巷內下車徒
    步於○○市場內物色目標，見告訴人財物無看管，遂徒手竊
    取告訴人所有之前揭物品等情，實堪認定。又被告於警詢時
    供稱：在新北市○○區○○街及○○街口騎車接我的是我朋
    友等語（見偵字卷第9 頁），再依前揭監視器翻拍照片可知
    ，騎乘前揭機車至新北市○○區○○街及○○街口搭載被告
    之人之穿著，亦與被告騎乘前揭機車至新北市○○區○○街
    48巷內之時搭載男子之衣著相同（皆為深色外套、牛仔長褲
    及黑鞋﹝鞋底有白色線條﹞），顯見該不詳之成年男子於案
    發前曾陪同被告前往現場，復於被告竊得財物後搭載被告離
    去，併參諸被告在新北市○○區○○街48巷內下車步行已有
    左右張望，走至案發現場亦有左右張望、查看告訴人之麵店
    ，並於竊得財物後旋即快速奔跑離開現場等情，有前揭勘驗
    結果可佐，足認被告至○○○○市場周邊之目的即為竊取財
    物等情，由此可證該不詳之成年男子係與被告基於共同竊盜
    之犯意，推由被告物色並下手行竊，該不詳男子負責接應被
    告離去案發現場等情，亦堪認定。被告原先坦認監視器影像
    畫面為其本人，復又改而辯稱非其本人，本案竊盜非其所為
    云云，核與事實不符，顯為卸責之詞，並不可採。
  ㈣綜上所述，本案事證明確，被告上開犯行堪予認定，應依法
    論科。
二、論罪
    核被告所為，係犯刑法第320 條第1 項之竊盜罪。被告與真
    實姓名、年籍均不詳之成年男子就上開犯行有犯意聯絡及行
    為分擔，皆為共同正犯。又被告前於101 年間因偽造文書、
    搶奪等案件，經臺灣板橋地方法院（下稱本院）以101 年度
    訴字第1882號判決判處有期徒刑4 月、1 年，應執行有期徒
    刑1 年3 月確定；又於101 年間再因搶奪、偽造文書、竊盜
    等案件，經本院以101 年度訴字第2615號判決判處10月（共
    3 罪）、4 月（共2 罪，均得易科罰金）、5 月（得易科罰
    金），應執行有期徒刑2 年、10月（得易科罰金）確定，上
    開案件經接續執行，於105 年8 月24日縮刑期滿執行完畢等
    情，有臺灣高等法院被告前案紀錄表1 份附卷可憑，其於受
    徒刑之執行完畢後，5 年以內故意再犯有期徒刑以上之本罪
    ，為累犯，又參酌被告前案所為與本案均為侵害他人財產法
    益類型之犯罪，顯見其對刑罰之反應力薄弱而具有特別之惡
    性，依司法院大法官會議釋字第775 號解釋意旨，應依刑法
    第47條第1 項規定，加重其刑。
三、爰以行為人之責任為基礎，審酌被告智識思慮俱屬正常，其
    前已有竊盜、搶奪之前案紀錄，亦有前揭臺灣高等法院被告
    前案紀錄表在卷可查，素行已非良善，猶不知悔改，未思以
    正當管道獲取所需財物，見告訴人財物無人看管，竟趁隙竊
    取，其法治意識與是非觀念之薄弱，所為甚屬不該，且於犯
    罪後未能適時與告訴人達成調解或賠償告訴人所受之損害，
    亦未能坦認其犯行，兼衡酌其犯罪時未受特別刺激、犯罪之
    動機、手段、情節、所生危害及所得財物價值，兼衡其自承
    國中肄業之智識程度、目前無業，沒有經濟來源，與叔叔同
    住之家庭經濟生活狀況（見本院易字卷第89頁）等一切情狀
    ，量處如主文所示之刑。
四、沒收
    被告所竊得之包包1 個（內有現金5,000 元）、平板1 臺（
    廠牌：聯強，價值5,000 元），為被告犯罪所得之財物，且
    未扣案，應依刑法第38條之1 第1 項前段之規定，宣告沒收
    ，並依同條第3 項之規定，於全部或一部不能沒收或不宜執
    行沒收時，追徵其價額。
據上論斷，應依刑事訴訟法第299 條第1 項前段，刑法第28條、
第320 條第1 項、第47條第1 項、第38條之1 第1 項前段、第3
項，刑法施行法第1 條之1 第1 項，判決如主文。
本案經檢察官王聖涵提起公訴，檢察官游淑惟到庭執行職務。
中    華    民    國   110    年    11    月    30    日
                  刑事第八庭  法  官  林翠珊            
以上正本證明與原本無異。
如不服本判決，應於判決送達後20日內敘明上訴理由，向本院提
出上訴狀（應附繕本），上訴於臺灣高等法院。其未敘述上訴理
由者，應於上訴期間屆滿後20日內向本院補提理由書「切勿逕送
上級法院」。
                              書記官  王敏芳
中    華    民    國   110    年    11    月    30    日
附錄本判決論罪法條：
中華民國刑法第320條
意圖為自己或第三人不法之所有，而竊取他人之動產者，為竊盜
罪，處 5 年以下有期徒刑、拘役或 50 萬元以下罰金。
意圖為自己或第三人不法之利益，而竊佔他人之不動產者，依前
項之規定處斷。
前二項之未遂犯罰之。